【裁判字號】    89,易,1069
【裁判日期】    901018
【裁判案由】    恐嚇取財等
【裁判全文】
臺灣苗栗地方法院刑事判決                        八十九年度易字第一○六九號
    公  訴  人  臺灣苗栗地方法院檢察署檢察官
    被      告  甲○○
右列被告因恐嚇取財等案件，經檢察官提起公訴（八十九年度偵字第四一二九號），
本院判決如左：
    主  文
甲○○意圖為自己不法之所有，以恐嚇使人將本人之物交付，處有期徒刑壹年。
扣案一字起子壹把及恐嚇紙條壹張，均沒收。
    事  實
一、甲○○基於意圖為自己不法所有之概括犯意：（一）先於民國八十九年九月六日
    上午七時許前之某時，在新竹市○○區○○路四段四三四巷三號前，竊取益業工
    業有限公司所有車牌號碼：ＨＮＵ—五九三號機車旁邊箱子內之鑰匙一把，以該
    鑰匙發動並竊取該輛機車（價值約新臺幣五千元），得手後供己代步之用。（二
    ），又於同年十月一日（起訴書誤為十月十日）凌晨一時許，基於上述犯意，在
    某地路旁樹下，利用日曆紙寫好內容為：「各位大德：你們好：小弟今日拿走孩
    子公，實在對不起你們，因為我大哥要開刀肝病沒有錢，才拿走孩子公，希望你
    們成我『陸萬元整』，以後我倆兄弟一定加倍奉還給你們，謝謝你們大恩大德。
    下午三點整請把錢放在後庄國小舊國小二年甲班水桶裏面，感謝你得大德，我說
    話一定做到，請你們放心放一佰個心，謝謝你們，晚安。『註明』：請你們不要
    報一一○、一一九好嗎，如果報了，孩子公『燒掉』，請你們幫幫我倆兄弟」之
    恐嚇紙張，並於同日凌晨二時三十分許，攜帶其所有客觀上足供兇器使用之一字
    起子一把，至苗栗縣竹南鎮海口里一鄰八號「清豐宮」內，用力推開業已上鎖之
    大門，利用其推開之空隙，鑽進侵入「清豐宮」內，以該起子撬開置於宮內正廳
    之功德箱（侵入建築物及毀損部分均未據告訴），竊取箱內金錢新臺幣（下同）
    一百十元，及在該宮大廳神桌上之神像一尊，同時留下事先預備之前開紙條，以
    此方式恐嚇清豐宮內之人員，使其心生畏懼交付錢財，並利用前開機車，將該尊
    神像載至苗栗縣竹南鎮○○路旁鎮立第三公墓之草叢中藏放，迨於同日十五時進
    入後庄國小內等待取款，嗣同日十七時許，在該國小內經警循線查獲，並當場在
    前開機車行李箱內，扣得機車鑰匙、一字起子各一把。
二、案經苗栗縣警察局竹南分局報請臺灣苗栗地方法院檢察署檢察官偵查起訴。
    理  由
一、右揭犯罪事實，業據被告甲○○迭於警訊及偵、審中坦承不諱，核與證人即被害
    人益業工業有限公司之廠長丙○○、清豐宮之委員乙○○所指述被害之情節相符
    ，並有螺絲起子、機車鑰匙各一把、恐嚇紙條一張扣案、前開神尊照片一幀、失
    竊現場照片四幀、機器腳踏車新領牌照登記書影本一件及贓物認領保管單原本二
    件附卷可稽。又「清豐宮」之人員既供奉前開神尊，自當因前開紙張內容謂：若
    不依限付款，即將燒掉該神像等語，而心生畏懼。是本件被告自白與事實相符，
    其犯行堪以認定，應予依法論科。
二、核被告甲○○如事實欄一之（一）所為，係犯刑法第三百二十條第一項竊盜罪，
    其先後竊取益業工業有限公司所有車牌號碼：ＨＮＵ—五九三號機車旁邊箱子內
    之鑰匙一把及該輛機車，係基於同一竊盜犯意下之接續行為，僅侵害一個法益而
    論以一罪；被告如事實欄一之（二）所為，係犯第三百二十一條第一項第三款攜
    帶兇器竊盜罪、第三百四十六條第一項恐嚇取財罪。被告先後二次竊盜犯行，時
    間緊接、所犯係構成要件相同之罪，顯係基於概括犯意為之，為連續犯，應依刑
    法第五十六條之規定，以攜帶兇器竊盜一罪論，並加重其刑。又被告所犯加重竊
    盜與恐嚇取財二罪間，係以竊取神像為方法，以達恐嚇取財目的之牽連關係，應
    依刑法第五十五條之規定，從一重以恐嚇取財罪處斷。爰審酌被告於八十七年四
    月二十三日，因竊盜罪經臺灣新竹地方法院判處有期徒刑八月，緩刑四年確定，
    未及三年即再犯本件有期徒刑之罪，有臺灣高等法院被告全國前案紀錄表一件在
    卷可查，其於緩刑期間內，在教化人心、勸人為善之寺廟內為本件犯行，是其法
    紀道德觀念淡薄、品行不佳，惟犯後坦承犯行、態度良好及被告之智識程度、犯
    罪動機、目的、手段、所生之損害等一切情狀，量處如主文所示之刑。另扣案之
    一字起子一把及恐嚇紙條一張，均係供犯罪所用之物，且屬被告所有，業據被告
    供陳在卷，應依刑法第三十八條、第一項第二款之規定宣告沒收，併此敘明。
據上論斷，應依刑事訴訟法第二百九十九條第一項前段，刑法第五十六條、第三百二
十一條第一項第三款、第三百四十六條第一項、第五十五條前段、第三十八條第一項
第二款，罰金罰鍰提高標準條例第一條前段，判決如主文。
本案經檢察官吳義聰到庭執行職務。
中      華      民      國    九十    年      十      月     十八      日
                            臺 灣 苗 栗 地 方 法 院  刑事第二庭
                                     審判長法    官  詹  日  賢
                                           法    官  張  珈  禎
                                           法    官  伍  偉  華
右正本證明與原本無異。
如不服本判決，應於判決送達後十日內向本院提出上訴狀( 應附繕本 )，上訴於
臺灣高等法院台中分院。
                                          書 記 官  楊  麗  卿
中      華      民      國    九十    年      十      月     十八      日
刑法第三百二十一條
犯竊盜罪而有左列情形之一者，處六月以上五年以下有期徒刑。
第三款：攜帶兇器而犯之者。
刑法第三百四十六條
意圖為自己或第三人不法之所有，以恐嚇使人將本人或第三人之物交付者，處六月以
上五年以下有期徒刑，得併科一千元以下罰金。


司法院資訊處製作；財團法人民間司法改革基金會備份。
